臺灣板橋地方法院刑事判決　　　　　　　100年度訴字第588號
公　訴　人　臺灣板橋地方法院檢察署檢察官
被　　　告　李曜誠
上列被告因違反毒品危害防制條例案件，經檢察官提起公訴（10
0 年度毒偵字第164 號），本院依簡式審判程序審理後，判決如
下：
    主    文
李曜誠施用第一級毒品，累犯，處有期徒刑拾月。
    事    實
一、李曜誠前因施用毒品案件，經本院以96年度毒聲字第2169號
    裁定送觀察、勒戒，經觀察、勒戒後，認無繼續施用毒品傾
    向，於民國97年1 月10日執行完畢釋放出臺灣臺北看守所（
    現更名為法務部矯正署臺北看守所）附設勒戒所，並於97年
    1 月15日由臺灣板橋地方法院檢察署檢察官以96年度毒偵字
    第6908號為不起訴處分確定。另李曜誠復因施用第二級毒品
    案件，分別經臺灣士林地方法院以97年度士簡字第1010號判
    決判處有期徒刑4 月確定；經本院以97年度簡字第5975號判
    決判處有期徒刑4 月確定；經本院以97年度簡字第8789號判
    決判處有期徒刑5 月確定，嗣前開三刑期經本院以97年度聲
    字第5412號裁定定應執行有期徒刑10月確定，且經本院以98
    年度聲字第3076號裁定定前開應執行刑如易科罰金之折算標
    準後，甫於99年2 月11日徒刑易科罰金執行完畢。
二、詎李曜誠仍不知悔改，於前開觀察、勒戒執行完畢釋放後5
    年內，基於併同施用第一級、第二級毒品之犯意，於99年11
    月12日為警查獲前1 、2 日內之某時許（起訴書記載為99年
    11月12日為警採尿往前回溯26小時、96小時內某時），在新
    北市三重區（即臺北縣三重市，於99年12月25日改制更名）
    龍門路237 號4 樓住處（起訴書記載為不詳地點），將第一
    級毒品海洛因及第二級毒品甲基安非他命一起放置在玻璃球
    吸食器內，再以點火燒烤吸食煙霧之方式（起訴書記載為不
    詳方式），同時施用海洛因、甲基安非他命1 次。嗣於99年
    11月12日上午3 時許，因李曜誠另有違反毒品危害防制條例
    案件經發布通緝中，為警在臺北市○○區○○路與延平北路
    口處予以逮捕，並經其自願採集尿液送鑑驗後，始悉上情。
三、案經臺北市政府警察局士林分局移請臺灣板橋地方法院檢察
    署檢察官偵查後提起公訴。
    理    由
一、本案被告李曜誠所犯均係死刑、無期徒刑、最輕本刑為3 年
    以上有期徒刑以外之罪，其於準備程序中就被訴事實皆為有
    罪之陳述，經本院告知簡式審判程序之旨，並聽取公訴人、
    被告之意見後，經合議庭裁定由受命法官獨任進行簡式審判
    程序審理，合先敘明。
二、上揭犯罪事實，業據被告李曜誠於本院準備程序中及審理時
    均坦承不諱，而其於99年11月12日為警捕獲後，經採集其尿
    液送台灣尖端先進生技醫藥股份有限公司囑託鑑定結果，確
    呈嗎啡（按海洛因經施用進入人體後，係水解還原成嗎啡，
    再代謝排出體外，業據行政院衛生署藥物食品檢驗局以73藥
    檢壹字第030221號函文說明綦詳，而為本院辦理施用第一級
    毒品案件職務上所已知）及甲基安非他命陽性反應，有該公
    司99年11月19日濫用藥物檢驗報告1 份在卷可稽，足以佐證
    被告自白與事實相符，堪以採信。又公訴意旨雖認被告應係
    於99年11月12日為警採尿往前回溯26小時內某時施用海洛因
    云云，惟按毒品施用後於尿液中可檢出之時間，受施用劑量
    及頻率、施用方式、飲水量之多寡、個人體質及其代謝情況
    等因素影響，因個案而異，一般可檢出之時間海洛因為施用
    後2 至4 天等情，業經行政院衛生署管制藥品管理局以92年
    3 月10日管檢字第0920001495號函文釋明在案，同為本院辦
    理施用第一級毒品案件職務上所已知，是依卷內積極證據資
    料顯示，被告於本院訊問時，供稱其係於本案查獲前1 、2
    天之內併同施用海洛因、甲基安非他命等情，尚非不能採信
    ，附此敘明。再被告前因施用毒品案件，經本院以96年度毒
    聲字第2169號裁定送觀察、勒戒，經觀察、勒戒後，認無繼
    續施用毒品傾向，於97年1 月10日執行完畢釋放出臺灣臺北
    看守所附設勒戒所，並於97年1 月15日由臺灣板橋地方法院
    檢察署檢察官以96年度毒偵字第6908號為不起訴處分確定等
    情，有臺灣高等法院被告前案紀錄表1 份附卷可稽，足徵被
    告係經觀察、勒戒執行完畢釋放後，5 年以內再為本案併同
    施用海洛因、甲基安非他命之事證明確，被告犯行洵堪認定
    ，應依法論科。
三、按海洛因、甲基安非他命分別屬毒品危害防制條例第2 條第
    2 項第1 款、第2 款規定之第一級、第二級毒品，是核被告
    李曜誠所為，係犯毒品危害防制條例第10條第1 項、第2 項
    之施用第一級、第二級毒品罪。被告為施用海洛因、甲基安
    非他命而持有海洛因、甲基安非他命之低度行為，各為其施
    用第一級、第二級毒品之高度行為所吸收，均不另論罪。查
    被告前有如事實欄一所載之刑案前科及徒刑執行情形，有前
    開臺灣高等法院被告前案紀錄表在卷足徵，其於有期徒刑執
    行完畢5 年內故意再犯本案有期徒刑以上之前開二罪，依刑
    法第47條第1 項規定皆成立累犯，並均應加重其刑。又被告
    於本案係以同一燒烤吸食行為違犯上揭施用第一級、第二級
    毒品罪名，業據其於本院訊問時供明無訛，且經遍查全卷，
    尚無足以證明被告所述與事實不符之積極證據資料，依罪疑
    唯輕原則，自應作有利於被告之認定，故被告所為係屬想像
    競合犯，應從一重之施用第一級毒品罪處斷，公訴意旨未參
    酌上情而請求予以分論併罰，尚有未合，併此敘明。爰審酌
    被告前已有因施用第一級、第二級毒品經法院判處刑罰之前
    科紀錄，竟仍不思尋求正當之身心發展，再併同施用足以導
    致精神障礙、性格異常，甚至造成生命危險之海洛因、甲基
    安非他命，戕害一己之身心健康，對社會治安可能之危害程
    度非微，惟其於犯後尚知坦認全部犯行等一切情狀，量處如
    主文所示之刑，以資懲儆。
據上論斷，應依刑事訴訟法第273 條之1 第1 項、第299 條第1
項前段，毒品危害防制條例第10條，刑法第11條前段、第47條第
1 項、第55條，判決如主文。
本案經檢察官王家春到庭執行職務。
中    華    民    國   100    年    4     月    15    日
                  刑事第七庭  法  官  張 兆 光
上列正本證明與原本無異。
如不服本判決，應於判決送達後10日內敘明上訴理由，向本院提
出上訴狀 (應附繕本) ，上訴於臺灣高等法院。其未敘述上訴理
由者，應於上訴期間屆滿後20日內向本院補提理由書「切勿逕送
上級法院」。
                              書記官  曹 秋 冬
中    華    民    國   100    年    4     月    15    日
附錄本案論罪科刑法條：
毒品危害防制條例第10條
施用第一級毒品者，處6 月以上5 年以下有期徒刑。
施用第二級毒品者，處3 年以下有期徒刑。